【裁判字號】    89,交上易,1351
【裁判日期】    891031
【裁判案由】    過失致死
【裁判全文】
臺灣高等法院臺南分院刑事判決        八十九年度交上易字第一三五一號  Ａ
      上  訴  人
      即  被  告  甲  ○  ○
右上訴人因過失致死案件，不服臺灣臺南地方法院八十九年度交訴字第一七一號中華
民國八十九年六月二十二日第一審判決（起訴案號：臺灣臺南地方法院檢察署八十九
年度偵字第三五二二號），提起上訴，本院判決如左：
      主      文
上訴駁回。
甲○○緩刑參年。
      事      實
一、甲○○於民國八十九年一月十二日凌晨零時四十分許，駕駛車牌號碼ＮＶ─四三
    一二號自小客車搭載劉心雲，沿臺南縣歸仁鄉○○村○○○○○道路由西向東方
    向行駛，其原應注意汽車行進中駕駛人應注意車前狀況，隨時採取必要安全措施
    。而依當時天候晴、無障礙、視距良好等情形又無不能注意之情事，竟貿然以時
    速六十公里之速度，駛入設有禁止通行標誌、並立有水泥阻攔物之前開東西向快
    速道路南向引道，且疏未注意前方阻攔物，直接撞及前開水泥阻攔物，致坐在駕
    駛座旁之乘客劉心雲腹內出血，經送醫後不治死亡。
二、案經臺灣高雄地方法院檢察署檢察官據報代為相驗後由臺灣臺南地方法院檢察署
    檢察官自動檢舉偵查起訴。
      理      由
一、訊據上訴人即被告甲○○對於其駕駛右開自小客車搭載被害人劉心雲，於右開時
    地撞及右開水泥阻攔物，致被害人死亡等事實坦承不諱，並有道路交通事故調查
    報告表一份及現場照片四張附於相驗卷可稽，而被害人因本件車禍死亡，亦經臺
    灣高雄地方法院檢察署檢察官督同檢驗員相驗屬實，製有勘驗（相驗）筆錄、相
    驗屍體證明書、驗斷書各一份及屍體照片十張附於相驗卷可憑。被告雖辯稱：在
    護攔前未設置警告標誌及禁止進入標誌云云。惟據證人即內政部營建署南區工程
    組員工張瑞棟於警訊時證稱：臺南縣歸仁鄉○○村○○○○○道路南向引道入口
    處，有設置在標誌桿上懸掛各種車輛進入之警告標誌，併依照設計圖說在入口處
    路面設置近障礙線大約五十公尺，路燈明亮，視線良好，該路段已完工尚未通車
    ，由施工單位在入口處，設置每塊重約壹噸多之紐澤西護攔六塊封閉中，禁止人
    車通行，因非施工路段，故未設置警示燈等語，並有前開現場照片可參，足見該
    東西向快速道路南向引道，設有禁止通行號誌、並立有水泥阻攔物，被告所辯，
    無非卸責之詞，不足採信。
二、按駕駛人駕駛汽車，應遵守道路交通標誌、標線、號誌之指示，及應注意車前狀
    況，並隨時採取必要安全措施，道路交通安全規則第九十條、第九十四條第三項
    定有明文。被告駕駛自小客車自應遵守上述道路交通安全規則之規定，且依當時
    情形，被告夜間駕車行駛於臺南縣歸仁鄉○○村○○○○○道路，該快速道路係
    新開闢之道路，路況良好、視野亦佳，從前開現場照片觀之，肇事地點路燈照明
    充足，被告並無不能注意之情事，應注意能注意竟疏未注意，貿然駛入設有禁止
    通行號誌、並立有水泥阻攔物之該東西向快速道路南向引道，足證被告當時駕車
    未依標誌指示行駛，亦未注意車前狀況，並隨時採取必要安全措施，而直接撞及
    前開水泥阻攔物，致坐在駕駛座旁之乘客劉心雲腹內出血，經送醫後不治死亡，
    其顯有過失。本件車禍肇事責任，經本院送臺灣省臺南區車輛行車事故鑑定委員
    會亦認為被告駕駛小客車，行經道路設施欠妥善路段，未依標誌指示行駛，亦未
    注意車前狀況，為肇事原因。被害人係因本件車禍死亡，被告之過失駕車肇事行
    為，與被害人之死亡結果間，具有相當因果關係，事證明確，被告過失致死犯行
    堪以認定。
二、核被告所為，係犯刑法第二百七十六條第一項之過失致死罪。原審以被告罪證明
    確，適用刑法第二百七十六條第一項、罰金罰鍰提高標準條例第一條前段，並審
    酌被告之品性、過失程度、犯罪所生危害、犯罪後態度等一切情狀，判處被告有
    期徒刑九月，認事用法均無違誤，量刑亦妥適。被告上訴稱其係來自台北，對該
    地地形、路況不熟，駕車之人通常會看路標，路況有無封閉，該路段均未標示云
    云，為無理由，應予駁回。查被告前因犯殺人未遂罪，經判處有期徒刑四年，褫
    奪公權三年，後經減刑為有期徒刑二年，褫奪公權一年六月，於八十二年九月七
    日執行完畢，五年以內未曾受有期徒刑以上刑之宣告，有臺灣臺南地方法院檢察
    署刑案資料查註紀錄表一份附於偵查卷及臺灣高等法院被告全國前案紀錄表一份
    附於本院卷可按，被告駕車因一時疏失肇事致被害人死亡而罹刑典，事後已與被
    害人家屬達成民事和解，有和解切結書一份附於本院卷足憑，經此偵審教訓及刑
    之宣告後，應知警惕而無再犯之虞，本院因認所宣告之刑以暫不執行為適當，併
    予宣告緩刑三年，用啟自新。
據上論結，應依刑事訴訟法第三百六十八條、刑法第七十四條第二款，判決如主文。
本案經檢察官李傳來到庭執行職務。
中    華    民    國      八十九      年      十        月    三十一    日
                                  臺灣高等法院臺南分院刑事第二庭
                                      審判長法官  游    明    仁
                法官  林    永    茂
                                            法官  陳    清    溪
右正本證明與原本無異。
不得上訴。
                                      法院書記官  嚴    巧    花
中    華    民    國      八十九      年      十一      月      三      日
附錄本案論罪法條：
刑法第二百七十六條第一項
因過失致人於死者，處二年以下有期徒刑、拘役或二千元以下罰金。


司法院資訊處製作；財團法人民間司法改革基金會備份。
